【裁判字號】    90,簡上,107
【裁判日期】    900824
【裁判案由】    就業服務法
【裁判全文】
臺灣臺北地方法院刑事判決                          九十年度簡上字第一七號
    上  訴  人
    即  被  告  甲○○○
    選任辯護人  劉立恩律師
                曾增銘律師
右上訴人即被告因違反就業服務法案件，不服本院臺北簡易庭八十九年北簡字第九四
二號，中華民國九十年二月十二日所為第一審簡易判決（聲請簡易判決處刑案號：臺
灣臺北地方法院檢察署八十九年度偵字第四九九七號），提起上訴，本院管轄第二審
之合議庭判決如左：
    主  文
上訴駁回。
    事  實
一、甲○○○經查未有刑案紀錄，明知自己尚未合法申請僱用外國人，仍自八十五年
    五月中旬（檢察官聲請簡易判決處刑意旨誤載為八十六年六月間），以每月薪資
    新臺幣（下同）二萬元之代價，非法僱用曾經他人合法申請引進，但事後逃逸之
    菲律賓籍外國人MAITA ADEGUAMAN （於八十九年八月十七日始被撤銷聘僱許可）
    ，在臺北市大安區○○○路三０六號四樓擔任家庭幫傭工作，迄八十七年六月間
    某日，甲○○○所合法申請僱用之外國人已到上址工作，其所非法聘僱之外國人
    MAITA ADEGUAMAN 乃離去上址，未久，另在臺北市○○區○○路三八七巷十七號
    一樓受僱於乙○○（業經本院另案判決確定），俟八十九年一月二十九日被警查
    獲，供出上開事實。
二、案經臺北市政府警察局中山分局報請臺灣地方法院檢察署檢察官偵查聲請以簡易
    判決處刑。
    理  由
一、訊據上訴人即被告甲○○○矢口否認有何未經許可聘僱他人所申請聘外國人或違
    反就業服務法等事實，辯稱：前開外國人係被告之母親丙○○○所僱用，被告於
    警、偵訊中之自白，係指家中確有僱用外國人，只是沒有特別聲明是其母親給錢
    云云。經查：（一）被告於警訊中雖推稱係其母親帶回來的，伊只僱用一個月云
    云，但已自承該女傭從事看護母親之工作，每月薪資二萬元等事實，有警訊筆錄
    可佐（見偵查卷宗第八頁背面第八頁至第十頁警訊筆錄），核與被告於檢察官偵
    查中自承僱用前開外國人在（臺北市○○○○路三０六號四樓即其住處，做家事
    ，及陪伊母親，未經過許可，及自承伊知道這是不可以的等語相符，惟僅推稱約
    僱用一個月，外國人是其母親帶回來等語，有檢察官偵查筆錄可佐（見偵查卷宗
    第十九、二十頁偵查筆錄），足認定被告對於警、偵訊之內容並無任何可以造成
    誤會之訊問內容；（二）而本件被告未經許可僱用之外國人原係在案外人郭恆菁
    家中工作，俟逃逸後，先於一九九六年五月間至一九九八年六月間在本件被告家
    中從事家庭幫傭，每月薪資二萬元，後又往乙○○家中從事家庭幫傭工作，每月
    薪資一萬五千元，以前係因本件被告嗣已合法僱用外國人，乃離去案發地點等前
    開事實，不僅全部已經該外國人於警訊中供述明確，有警訊筆錄附於偵查卷宗可
    稽（見偵查卷宗第四頁背面），更有上開外國人之中華民國外僑居留證、護照、
    外僑入出境資料檔查詢電腦資料影本各一份，均附於檢察官偵查卷宗（見偵查卷
    宗第十一頁至第十三頁），及本院所調取外勞動態查詢結果電腦資料、本院八十
    九年度北簡字第一０六五號乙○○違反就業服務法判決書各一份，附於本院第二
    審案件卷宗可查，按該女傭於警訊另指述受僱於乙○○之事實，亦為另案被告乙
    ○○所承認，而被告與該女傭並無任何私人恩怨，該女傭當無誣陷被告之可能，
    佐以該女傭陳述受僱於乙○○之事實為真，顯見該女傭所述受僱於被告之事實，
    可堪憑信；（三）又被告對於何人將前開外國人帶回家中，及僱用起迄時間，於
    警訊中一再爭執，又於本院審理中翻異前供，改稱係其母親所僱用云云，既如前
    述，另請求本院傳喚其母親丙○○○，惟證人丙○○○經檢察官請求與被告隔離
    詰問結果，證人自承國語聽不懂，對該外國人說臺語，該外國人用手比等語，核
    與被告於本院審理中答稱其母親以國語與該外國人溝通，或比手劃腳，該外國人
    只會英語等語，其內容不僅迥不相侔，處處矛盾，有本院審判筆錄可證，且證人
    丙○○○已年屆八十，不通國語，絕無可能與僅諳英語之外國人溝通，縱其證詞
    一再迴護被告，仍難採為對被告有利之認定，被告翻異前供，再三爭執，實無可
    採。本件事證明確，被告前揭犯行至堪認定，應予依法論科。
二、核上訴人即被告所為係犯違反就業服務法第五十三條第三款之規定，其聘僱人數
    為一人，應依同法第五十八條第一項前段論處。爰審酌被告犯後推飾塞責，尚難
    認有悔意，但被告以前未有刑案紀錄，有被告之臺灣高等法院檢察署刑案紀錄簡
    覆表一份可佐，足認被告素行尚佳，原審認事用法，亦無違誤等一切情狀，認為
    原審量刑亦屬妥適寬仁，上訴意旨猶翻改前供，提起上訴，指摘原判決不當，非
    有理由，應予駁回。
據上論斷，應依刑事訴訟法第四百五十五條之一第一項、第三項、第三百六十八條，
判決如主文。
本案經檢察官田炳麟到庭執行職務
中      華      民      國  九十      年      八      月    二十四    日
                                         臺灣臺北地方法院刑事第六庭
                                             審判長法  官  劉慧芬
                                                   法  官  吳秋宏
                                                   法  官  黃程暉
右正本證明與原本無異。
本判決不得上訴。
                                                   書記官  張華瓊
中      華      民      國    九十      年      八      月    二十七    日


司法院資訊處製作；財團法人民間司法改革基金會備份。
